【裁判字號】    98,訴,1470
【裁判日期】    990204
【裁判案由】    違反毒品危害防制條例
【裁判全文】
臺灣屏東地方法院刑事判決              98年度訴字第1470號
公  訴  人  台灣屏東地方法院檢察署檢察官
被      告  甲○○
上列被告因違反毒品危害防制條例案件，經檢察官提起公訴（98
年度毒偵字第1753號），茲因被告就被訴事實為有罪之陳述，經
告知簡式審判程序意旨，並聽取公訴人及被告之意見後，本院合
議庭裁定由受命法官獨任依簡式審判程序審理，判決如下：
    主  文
甲○○施用第一級毒品，累犯，處有期徒刑拾月，扣案之海洛因
貳包（檢驗後淨重各為零點壹公克、零點零玖公克）沒收銷燬。
    事  實
一、甲○○前因施用毒品案件，經本院94年度毒聲字第209 號裁
    定令入勒戒處所施予觀察、勒戒，於民國94年4 月16日入勒
    戒所執行，於94年5 月19日因無繼續施用毒品傾向出所執行
    完畢。又其(一)94年間因毒品案件，經最高法院95年度台上字
    第3858號判處有期徒刑7 月確定，(二)同年又因竊盜案件經臺
    灣高雄地方法院95年度簡上字第219 號判處有期徒刑1 年，
    (三)95年間因施用毒品，經本院95年度訴字第792 號判處有期
    徒刑1 年，(四)同年又因贓物案件經本院95年度易字第822 號
    判處有期徒刑3 月，(五)95年間因毒品案件，經本院95年度訴
    字第790 號判處有期徒刑1 年，(六)同年再因施用第一級、第
    二級毒品，經本院96年度訴字第36號分別判處有期徒刑1 年
    、6 月；上揭各罪經本院96年度聲減字第1725號裁定減刑，
    (一)、(二)、(三)、(四)各罪定應執行有期徒刑1 年2 月，並與(五)、
    (六)所示各罪定應執行有期徒刑1 年4 月接續執行，95年10月
    3 日入監，98年4月1日縮刑執行完畢出監。
二、詎甲○○仍不知悔改，於前次觀察、勒戒執行完畢釋放後5
    年內，復基於施用第一級毒品海洛因之犯意，於98年10月2
    日8 時許，在屏東縣屏東市○○路173 之5 號住處，以針筒
    注射之方式，施用第一級毒品海洛因1 次。嗣於98年10月4
    日10時50分許，在屏東縣屏東市○○路○ 段717 號前，為警
    查獲，扣得海洛因2 包（驗後淨重各為0 ．100 公克、0 ．
    090  公克），並經警採尿送驗，檢出海洛因代謝後之嗎啡陽
    性反應，始查悉上情。
三、案經屏東縣政府警察局屏東分局報告台灣屏東地方法院檢察
    署檢察官偵查起訴。
    理  由
一、本件被告所犯係死刑、無期徒刑、最輕本刑為3 年以上有期
    徒刑以外之罪，其於本院準備程序中就前揭被訴事實為有罪
    之陳述，經受命法官告知簡式審判程序之旨，並聽取其與公
    訴人之意見後，本院認無不得或不宜改依簡式審判程序進行
    之處，爰依刑事訴訟法第273 條之1 第1 項、第284 條之1
    ，本院合議庭裁定由受命法官獨任依簡式審判程序審理；又
    簡式審判程序之證據調查，依刑事訴訟法第273 條之2 規定
    ，不受同法第159 條第1 項審判外陳述排除之限制，再被告
    對於卷內之各項證據，亦不爭執證據能力，故卷內所列之各
    項證據，自得作為證據，合先敘明。
二、上揭事實，業據被告甲○○於本院審理時坦承不諱，復有扣
    案之第一級毒品海洛因2 小包附卷足憑，且該2 小包毒品經
    高雄市立凱旋醫院檢驗，確為第一級毒品海洛因無誤，有該
    醫院之檢驗鑑定書1 在卷可證。另被告為警所採集之尿液檢
    體，經送請台灣檢驗科技股份有限公司檢驗，結果呈嗎啡陽
    性反應，有該公司濫用藥物尿液檢驗報告1 份在卷可稽。足
    認被告上開自白顯與事實相符，堪信為真實。本件事證明確
    ，被告犯行應可認定。
三、按海洛因係毒品危害防制條例第2 條第2 項第1 款所定之第
    一級毒品，不得非法持有、施用。故核被告甲○○所為，係
    犯毒品危害防制條例第10條第1 項施用第一級毒品罪。其施
    用前持有第一級毒品之低度行為，應各為施用之高度行為所
    吸收，均不另論罪。又被告曾有前述毒品等案件，應執行有
    期徒刑1 年4 月接續執行，於95年10月3 日入監，98年4 月
    1 日縮刑執行完畢出監等情，有臺灣高等法院被告前案紀錄
    表1 份在卷可按，其於5 年以內再故意犯本件有期徒刑以上
    之罪，依刑法第47條第1 項規定，應論以累犯，並加重其刑
    。
四、爰審酌被告曾因施用毒品經送勒戒處所施以勒戒後，仍未能
    戒斷其施用毒品之惡習，足見其陷溺已深，惟因施用毒品僅
    係戕害其自己身心並無加害他人，此次施用毒品次數僅1 次
    ，並衡其犯罪後坦承犯行、態度尚稱良好等一切情狀，量處
    如主文所示之刑。
五、扣案之海洛因2 包（驗後淨重各為0 ．100 公克、0 ．090
    公克）含有海洛因成分，有高雄市立凱旋醫院濫用藥物成品
    檢驗鑑定書1 紙在卷可證，應依毒品危害防制條例第18條第
    1 項前段規定，沒收銷燬之。
據上論斷，應依刑事訴訟法第273 條之1第1項、第299 條第1 項
前段，毒品危害防制條例第10條第1 項、第18條第1 項前段，刑
法第11條、第47條第1 項，判決如主文。
本案經檢察官李秀玲到庭執行職務。
中    華    民    國    99    年    2    月    4      日
                  刑事第二庭  法  官  簡光昌
以上正本證明與原本無異。
如不服本判決應於收受判決後10日內向本院提出上訴書狀，並應
敘述具體理由；其未敘述上訴理由者，應於上訴期間屆滿後20日
內向本院補提理由書（均須按他造當事人之人數附繕本）「切勿
逕送上級法院」。
中    華    民    國    99    年    2     月    4     日
                              書記官  黃佳惠
本案論罪科刑法條：
毒品危害防制條例第10條第1項
施用第一級毒品者，處六月以上五年以下有期徒刑。

司法院資訊處製作；財團法人民間司法改革基金會備份。
